臺灣桃園地方法院刑事判決　　　　　　　96年度訴緝字第67號
公　訴　人　臺灣桃園地方法院檢察署檢察官
被　　　告　甲○○
　　　　　　　　　　　樓
指定辯護人　本院公設辯護人　楊晴翔
上列被告因違反毒品危害防制條例案件，經檢察官提起公訴（94
年度毒偵字第5191號），嗣經本院訊問被告後，被告自白犯罪，
檢察官聲請協商判決，經本院合議庭裁定由受命法官改依簡式審
判程序後為協商判決，本院判決如下：
    主      文
甲○○連續施用第一級毒品，累犯，處有期徒刑壹年陸月。扣案
之第一級毒品海洛因參包（合計淨重2.59公克，空包裝總重0.66
公克）、第二級毒品甲基安非他命壹包（含塑膠袋實秤毛重0.88
1 公克）均沒收銷燬之。扣案之夾鏈袋壹拾參個均沒收。
    事實及理由
一、犯罪事實：甲○○前曾於民國86年間因贓物及違反麻醉藥品
    管理條例等案件，經臺灣台東地方法院分別以86年度易字第
    275號、86年度訴字第278號分別判處應執行有期徒刑6月及
    應執行有期徒刑3 年2 月確定，並經裁定定應執行有期徒刑
    3 年6 月確定，於89年2 月3 日縮短刑期假釋出監，假釋期
    滿日為90年10月27日，復於假釋期內犯罪經撤銷假釋入監執
    行殘刑，至92年11月19日縮短刑期執行完畢（構成累犯）。
    其前曾於90年間，因違反毒品危害防制條例案件，經本院以
    90年度毒聲字第3879號裁定令入戒治處所施以強制戒治，並
    於91年9 月10日保護管束期滿未經撤銷視為強制戒治期滿，
    經臺灣桃園地方法院檢察署檢察官以91年度戒偵字第518 號
    為不起訴處分確定。卻未警惕，竟基於施用第一級毒品海洛
    因、第二級毒品甲基安非他命之概括犯意，於94年7 月29日
    本院94年度訴字第298 號判決宣示後某日起，迄至94年9 月
    10日15時許為警採尿時起回溯前26小時內之某時止，連續多
    次在桃園縣龍潭鄉○○村○○鄰○○路415 號2 樓家中或友人
    家中，或以抽煙方式施用海洛因，或以將第一級毒品海洛因
    及第二級毒品甲基安非他命一同摻入玻璃球中燃燒之方式施
    用，嗣為警於94年9 月10日15時許，在桃園縣龍潭鄉○○路
    294 巷60號查獲，並扣得第一級毒品海洛因3 包（合計淨重
    2.59公克，空包裝重0.66公克）、第二級毒品甲基安非他命
    1 包（毛重0.89公克）、其所有而用以盛裝上開毒品之夾鏈
    袋13個等物。案經桃園縣政府警察局平鎮分局報告臺灣桃園
    地方法院檢察署檢察官偵查起訴。
三、證據名稱：
（一）被告於本院審理中之自白。
（二）卷附之桃園縣政府警察局平鎮分局被採尿人姓名編號對照
      表、臺灣尖端先進生技醫藥股份有限公司濫用藥物檢驗報
      告各1紙。
（三）扣案之第一級毒品海洛因3包及法務部調查局鑑定通知書1
      紙。
（四）扣案之第二級毒品甲基安非他命1包及行政院衛生署管制
      藥品管理局檢驗成績書1紙。
（五）刑案資料查註紀錄表、臺灣高等法院被告前案紀錄表各1
      份。
四、本件被告已認罪，經檢察官與被告於準備程序達成協商之合
    意，其合意內容為：被告連續施用第一級毒品海洛因犯行，
    願受科處有期徒刑1 年6 月。經查，上開協商合意並無刑事
    訴訟法第455 條之4 第1 項所列情形之一，檢察官聲請改依
    協商程序而為判決，本院爰不經言詞辯論，於協商合意範圍
    內為協商判決。
五、沒收：
（一）扣案之第一級毒品海洛因3包（合計淨重2.59公克，空包
      裝總重0.66公克）、第二級毒品甲基安非他命1包（含塑
      膠袋實秤毛重0.881公克），均不問屬犯人與否，均應依
      毒品危害防制條例第18條第1 項前段規定，沒收銷燬之。
（二）扣案之夾鏈袋13個，為被告所有供其犯施用第一級毒品罪
      所用之物，爰依刑法第38條第1項第2款規定沒收。
六、附記：
（一）起訴範圍：按犯罪事實具有連續性或繼續性者，在實體上
      為一罪，在訴訟法上為同一客體，具有不可分割性，故檢
      察官雖就其犯罪事實之一部起訴，依刑事訴訟法第二百六
      十七條之規定，其效力及於全部，但其效力及於全部之何
      一時點，自應予界定，最高法院三十二年上字第二五七八
      號判例意旨及八十二年度第四次刑事庭會議，均係就經言
      詞辯論之有罪判決，其確定判決既判力之時點，係以最後
      審理事實法院宣示判決時為準，因最後審理事實法院宣示
      判決後始行發生之事實，非該法院所得審判，即為該案判
      決之既判力所不能及。查檢察官起訴書就被告施用海洛因
      、甲基安非他命之時間雖載以「自93年6 、7 月起至94年
      9 月10日（為警查獲時）止」，然被告前即因施用海洛因
      、甲基安非他命之行為，經本院以94年度訴字第298 號審
      理後，於94年7 月29日宣判應執行有期徒刑1 年5 月確定
      在案，是就檢察官所起訴被告於93年6 、7 月後至94年7
      月29日（前案宣判日）之施用第一、二級毒品之犯行，當
      已為前案確定判決效力所及，此部分應不另諭知免訴。
（二）又起訴書雖就被告所犯施用第一級、第二級毒品之犯行，
      認應論以二罪而數罪併罰，然被告係將海洛因、安非他命
      同置一處施用，是被告施用第一級毒品及第二級毒品之行
      為，係一行為同時觸犯二罪，為想像競合關係，應從重論
      以連續施用第一級毒品一罪，此部分亦經檢察官當庭更正
      在案。
七、應適用之法條：刑事訴訟法第455 條之4 第2 項、第455 條
    之8 ，毒品危害防制條例第10條第1 項、第2 項、第18條第
    1 項前段，修正後刑法第2 條第1 項前段、第11條、第55條
    ，修正前刑法第56條、第47條、第38條第1 項第2 款。
八、本判決除有刑事訴訟法第455 條之4 第1 項第1 款、第2 款
    、第4 款、第6 款、第7 款所定情形之1 ，或違反同條第2
    項規定者外，不得上訴。
九、如不服本件判決，得自收受判決送達之日起10日內，向本院
    提出上訴書狀，上訴於第二審法院。
本案經檢察官鄭東峰到庭執行職務。
中　　華　　民　　國　　96　　年　　4 　　月　　25　　日
                  刑事第十二庭  法　官　陳  雪  玉
以上正本證明與原本無異。
如不服本判決，應於判決送達後10日內向本院提出上訴狀（應附
繕本），上訴於臺灣高等法院。
　　　　　　　　　　　　　　    書記官　戴  育  萍
中　　華　　民　　國　　96　　年　　5 　　月　　1 　　日
附錄本案論罪科刑法條
毒品危害防制條例第10條
施用第一級毒品者，處 6 月以上 5 年以下有期徒刑。
施用第二級毒品者，處 3 年以下有期徒刑。
